sv: Företag och industri > Arbetsskyddskläder > Tillbehör till gasmasker och andningsskydd: Kombinerade patroner; Partikelfilter; Förångningspatroner
en: Business & Industrial > Work Safety Protective Gear > Gas Mask & Respirator Accessories: Combination Cartridges; Particulate Filters; Vapor Cartridges
it: Commercio e industria > Attrezzature protettive > Accessori per maschere antigas e respiratori: Cartucce combinate; Filtri antiparticolato; Cartucce a vapore
bg-BG: Бизнес и промишленост > Защитна екипировка за безопасност при работа > Аксесоари за газови маски и респиратори: Комбинирани филтри против замърсяване; Филтри за твърди частици; Пълнители за изпарители
ko: 비즈니스/산업 > 작업용 안전 보호 장치 > 방독면/호흡용 마스크 부대용품: 복합 카트리지; 미립자 필터; 증기용 카트리지
fi: Yritys ja teollisuus > Työturvallisuusvälineet > Kaasunaamareiden ja hengityssuojaimien lisätarvikkeet: Yhdistelmäkasetit; Hiukkassuodattimet; Höyrykasetit
nl: Zakelijk en industrieel > Beschermende kleding > Accessoires voor gasmaskers en ademhalingstoestellen: Combinatiecartridges; Deeltjesfilters; Dampcartridges
ro-RO: Afaceri și sectorul industrial > Echipament de protecție pentru siguranța muncii > Mască de gaz și accesorii pentru mască de protecție: Cartușe combinate; Filtre pentru particule; Cartușe pentru vapori
es: Economía e industria > Equipo de protección para el trabajo > Accesorios para máscaras antigás y respiradores: Cartuchos combinados; Filtros de partículas; Cartuchos de vapor
hr-HR: Posao i industrija > Zaštitna oprema za rad > Dodaci za gas maske i respiratore: Kombinirani umetci za maske za disanje; Filtri čestica; Umetci za isparavanje
de: Wirtschaft & Industrie > Arbeitsschutzausrüstung > Gasmasken- & Atemschutzmaskenzubehör: Kombinationskartuschen; Partikelfilter; Dampfkartuschen
lt-LT: Verslas ir pramonė > Darbo saugos priemonės > Dujokaukių ir respiratorių priedai: Kombinuotieji filtrai; Kietųjų dalelių filtrai; Garų filtrai
tr: İş ve Endüstri > İş Güvenliği Koruyucu Kıyafetleri > Gaz Maskesi ve Solunum Cihazı Aksesuarları: Kombinasyon Kartuşları; Partikül Filtreleri; Buhar Kartuşları
th: ธุรกิจและอุตสาหกรรม > อุปกรณ์ป้องกันสำหรับความปลอดภัยในการทำงาน > หน้ากากป้องกันแก๊ซและอุปกรณ์สำหรับหายใจ: ตลับกรองแบบผสม; ตัวกรองฝุ่นหรือเขม่าขนาดเล็ก; ตลับกรองไอระเหย
zh-TW: 商業與各產業 > 工作安全防護裝備 > 防毒面具/呼吸器配件: 組合濾毒匣; 微粒過濾器; 氣體濾毒匣
ja: ビジネス・産業 > 安全保護用品 > ガスマスク・防毒マスク関連商品: コンビネーションカートリッジ; 微粒子フィルター; 蒸気カートリッジ
sl-SI: Posel in industrija > Varnostna zaščitna oprema za delo > Dodatki za plinske maske in respiratorje: Kombinirani filtri; Filtri trdnih delcev; Filtri za hlape
ru: Бизнес и промышленность > Защитная экипировка для безопасного выполнения работ > Аксессуары для противогазов и респираторов: Комбинированные фильтры; Фильтры твердых частиц; Фильтры для защиты от паров
fr: Entreprise et industrie > Équipement de protection > Accessoires pour masques à gaz et masques respiratoires: Cartouches combinées; Filtres à particules; Cartouches de vapeur
cs: Obchod a průmysl > Ochranné pomůcky > Plynové masky – příslušenství: Kombinované filtry; Částicové filtry; Filtry na výpary
vi: Kinh doanh & Công nghiệp > Bộ đồ bảo hộ lao động > Phụ kiện mặt nạ phòng hơi độc và mặt nạ khí: Phin lọc kết hợp; Bộ lọc hạt; Phin lọc hơi
pt-BR: Comercial e industrial > Equipamento de proteção > Acessórios para respiradores e máscaras de gás: Cartuchos combinados; Filtros de partículas; Cartuchos de vapor
pl: Biznes i przemysł > Środki ochrony osobistej > Akcesoria do masek gazowych: Filtry kombinowane; Filtry cząstek stałych; Wkłady Vapor
hu: Üzlet és ipar > Munkavédelmi védőfelszerelés > Gázmaszk- és légzésvédő-kiegészítők: Kombinált patronok; Részecskeszűrők; Gőzpatronok
pt-PT: Business e industrial > Equipamento de proteção de segurança no trabalho > Acessórios de máscaras de gás e ventiladores: Cartuchos combinados; Filtros de partículas; Cartuchos de vapor
el: Επιχειρηματικός & βιομηχανικός εξοπλισμός > Προστατευτικός εξοπλισμός εργασίας > Αξεσουάρ μάσκας αερίου & αναπνευστήρα: Συνδυασμένα φυσίγγια; Φίλτρα σωματιδίων; Φυσίγγια ατμών
nb: Forretninger og industri > Beskyttelsesutstyr for jobbsikkerhet > Tilbehør til gassmasker og respiratorer: Kombinasjonskassetter; Partikkelfiltre; Damppatroner
da: Erhverv og industri > Sikkerhedstøj > Tilbehør til gasmasker og røgmasker: Kombinerede patroner; Partikelfiltre; Damppatroner
zh-CN: 商业/工业 > 劳保/防护用品 > 防毒面具和呼吸器配件: 组合滤芯; 颗粒过滤器; 蒸气滤芯
sk-SK: Obchod a priemysel > Pracovné ochranné prostriedky > Príslušenstvo k plynovým maskám a respirátorom: Kombinované náplne; Filtre pevných častíc; Parné náplne